【裁判字號】    90,訴,1359
【裁判日期】    901026
【裁判案由】    贓物
【裁判全文】
臺灣高雄地方法院刑事判決                          九十年度訴字第一三五九號
    公  訴  人  臺灣高雄地方法院檢察署檢察官
    被      告  丁○○
    被      告  戊○○
右列被告因贓物案件，經檢察官提起公訴（九十年度偵字第六五０四號、第七三四二
號），本院判決如左：
    主  文
丁○○、戊○○共同連續故買贓物，均處有期徒刑肆月，如易科罰金，均以參佰元折
算壹日。
    事  實
一、丁○○與戊○○係兄弟，二人自民國九十年二月四日起至同年月十二日止，明知
    如附表所示，先後為丙○○、甲○○（另案起訴）交付之車用無線電機台、錄放
    影機、ＶＣＤ為二人所竊得之物，係屬贓物，惟丁○○、戊○○仍共同基於故買
    贓物之概括犯意，以車用無線電日本製單頻新台幣（下同）一千五百元、台灣製
    單頻一千元、雙頻七三三型、Ｖ七型五千元、錄放影機五百元、ＶＣＤ一千元之
    價格，先以手機、公用電話聯繫後，多次向丙○○、甲○○二人購入，並轉售他
    人牟利，嗣於九十年三月二十九日經警於高雄市○○○路四八號查獲，並扣得Ｖ
    ＣＤ一台。
二、案經高雄縣警察局移請臺灣高雄地方法院檢察署檢察官偵查起訴。
    理  由
一、訊據被告丁○○、戊○○矢口否認有故買贓物之行為，被告丁○○辯稱：在警局
    承認，係怕弟弟戊○○失去工作，所以才承認，但實際上並未買受贓物云云。被
    告戊○○則辯稱：所查扣之點唱機係在跳蚤市場買的云云。經查：
    (1)本案警方所查扣之ＶＣＤ，係因案外人丙○○因竊盜案經警查獲後，在警訊時
      供稱所竊取之物係脫售予一綽號「大頭仔」之男子，並依丙○○所提供之資料
      至被告丁○○之家中搜索而得，此有搜索票聲請書、搜索票、執行搜索報告、
      搜索扣押證明筆錄可參，雖該扣得之ＶＣＤ是否即為丙○○所竊得之贓物，並
      未能經丙○○及失主確認，此業據證人乙○○即遭竊之人、證人己○○即會同
      搜索之當地里長證稱在卷（見本院九十年八月十七日訊問筆錄），惟證人丙○○、甲○○對於附表所示之物係其所竊得之物，已於本院調查時供稱屬實，且
      證人丙○○又證稱：「（問如何處理贓物？）拿去賣，拿給丁○○、戊○○。
      」「可以換錢。價格不一定，我曾經拿過對講機、錄放影機等。」（見本院九
      十年八月十七日訊問筆錄），另於警、偵訊時亦分別證稱：「（問脫售給何人
      ？）綽號叫大頭仔的男子。」「年約三十歲，他家住高市○○○路四六號，他
      家開設山葉機車行。」「是朋友介紹的，經過朋友的管道，知道他對車機有在
      收贓，同時在我們要做案之前，與他見面談到問我有否車機可賣，如有的話可
      以拿來賣給他。」「無線電車機分單、雙頻，單頻又分日本及台灣製，日本製
      收價一千五百元，台灣製收價每台一千元，雙頻七三三型及Ｖ七型每台收價五
      千元，另錄放影機是我們隨手順便偷出來的，但他主要收贓的對象是無線電車
      機，他沒有意願收買，但我們東西已經偷出來，俗俗的賣給他，每台收價僅為
      五百元。」「（問先後與丁○○交易贓物幾次？）有四次。」「我是向大頭仔
      戊○○聯絡。」（見九十年三月五日、四月二日警訊筆錄、九十年四月十八日
      偵訊筆錄）另證人甲○○於警訊時證稱：「除了手機、天線沒有賣之外，其餘
      車機、錄放影機、ＶＣＤ悉數脫售給大頭仔的胞兄阿信。」「因為要銷贓時，
      丙○○告訴我說要銷給大頭仔，他會交代給他的哥哥阿信收贓，因為他在送牛
      奶沒時間，先跟大頭仔聯絡，再把貨送交他哥哥阿信，所以第一次送去時，有
      介紹阿信給我認識，我才知道這個人。」「我只與丁○○交易收贓二次。」（
      見九十年三月七日、四月二日警訊筆錄）而被告丁○○於警訊時亦供稱：「（
      搜索扣押何物？）點唱機一台。」「（在何房間搜獲扣押？）在我弟弟戊○○
      的房間搜獲扣押的。」「（點唱機來源？）是帶警方來搜索的兩名竊嫌中，其
      中那名叫輝仔的竊嫌拿來給我收取的。」「丙○○是之前騎摩托車來修理而結
      識，隨後有再拿車裝無線電對講機及點唱機等物來賣給我，甲○○原本不認識
      ，是跟隨丙○○來賣東西，我才看過這個人二次。」「（問向丙○○、甲○○
      收取贓物有幾次？）有四次。」「（問收取到的贓物如何處理？）車裝無線電
      對講機及ＶＣＤ銷給台南綽號阿生的男子，另外錄放影機不能使用的送給收廢
      鐵的阿婆，其中一台ＶＣＤ我拿到我胞弟戊○○的房間擺設自己使用，就是今
      天警方扣押的這一台。」（見九十年四月二日警訊筆錄）於偵訊時復供稱：「
      是丙○○賣我的。」「七、八台，他說有便宜的貨要賣，問我可否找管道脫手
      ，我說有台南阿生都開車到我家載，拿現金給我，我再把錢交給丙○○，每台
      我抽五百至一千元。」（見九十年四月二日偵訊筆錄）對此，雖被告丁○○於
      本院調查時翻異前詞，陳稱：當時在警局、偵訊時承認，係怕戊○○失去工作
      云云，惟在搜索之時，依證人己○○所證，當時證人丙○○尚不能確認該查扣
      之ＶＣＤ係脫贓之物，若被告戊○○未曾有買贓之行為，則被告丁○○在事實
      不明之情況下，何須任意擔下此一責任，以脫免被告戊○○之責任，況被告丁○○果真係為被告戊○○脫罪，而未曾有買贓之行為，為何其於警訊中所言與
      證人甲○○、丙○○之交易次數、交易內容，又能與證人甲○○、丙○○所證
      相符，是被告事後翻異前詞，顯係卸責之詞，尚無足採。
    (2)綜上所述，證人丙○○、甲○○因竊盜所得之物，既均脫售予被告丁○○、戊○○，而被告丁○○、戊○○於買受此等贓物之初，係先與證人丙○○、甲○○聯繫有無此等贓物，再由證人丙○○、甲○○持往銷售等情，亦據證人丙○○陳稱甚詳（見九十年三月二十八日警訊筆錄），是被告二人於買受之時即應
      知悉該等物品為贓物已明，此外，復有通聯紀錄、照片、竊盜案件報案三聯單
      為證，從而，本件事證明確，被告二人故買贓物之犯行洵堪認定。
二、核被告所為，係犯刑法第三百四十九條第二項之故買贓物罪。又被二人之行為。
    顯有犯意聯絡及行為分擔，俱為共同正犯。再被告二人先後多次故買贓物行為，
    時間緊接，方法相同，犯罪構成要件相同，顯係基於概括犯意所為，均為連續犯
    ，應依刑法第五十六條規定，以一罪論，並加重其刑。公訴人認被告二人係恃故
    買贓物維生，並以之為常業，而認成立故買贓物之常業犯，惟被告丁○○係於其
    父親所開設之機車行工作，而被告戊○○則係於台南統一乳品公司工作，此業據
    被告二人陳明在卷，是其二人均有正當職業，是就此而言，尚無法僅因被告二人
    有向證人丙○○為故買贓物並轉手牟利之行為，即認被告二人係恃此維生，故公
    訴人所認尚有未洽，惟起訴事實相同，爰依刑事訴訟法第三百條變更起訴法條，
    併予敘明。爰審酌被告二人多次故買贓物並轉售牟利之行為，助長竊盜犯行，並
    使受害人難以回復其損害，惟念其犯後態度尚可，及故買贓物之數量、所得利益
    、被害人所受之損害等一切情狀，分別量處如主所示之刑，並均諭知易科罰金之
    折算標準。
據上論斷，應依刑事訴訟法第二百九十九條第一項前段、第三百條、刑法第二十八條
、第五十六條、第三百四十九條第二項、第四十一條第一項、罰金罰鍰提高標準條例
第一條前段、第二條，判決如主文。
中      華      民      國      九十    年      十      月    二十六    日
                                  臺灣高雄地方法院刑事第四庭
                                      法  官  楊  國  祥
右為正本，係照原本作成，證明與原本無異。
如不服本判決，應於送達後十日內，向本院提出上訴狀。
                                      書記官  陳  怡  真
中      華      民      國    九十        年    十      月   二十六     日
附錄論罪法條：
中華民國刑法第三百四十九條
 (普通贓物罪)
收受贓物者，處三年以下有期徒、拘役或五百元以下罰金。
搬運、寄藏、故買贓物或為牙保者，處五年以下有期徒刑、拘役或科或併
科一千元以下罰金。


司法院資訊處製作；財團法人民間司法改革基金會備份。
